臺灣新竹地方法院刑事判決
                                   111年度易字第656號
公  訴  人  臺灣新竹地方檢察署檢察官
被      告  陳金川

                    籍設新竹市○○區○○街000號0樓（新竹○○○○○○○○○）

上列被告因竊盜案件，經檢察官提起公訴（111年度偵字第5903
號），本院判決如下：
    主  文
陳金川共同犯竊盜罪，累犯，處有期徒刑肆月，如易科罰金，以
新臺幣壹仟元折算壹日。
    事  實
一、陳金川與高義宏（所涉共同竊盜部分，將由本院另行審結）
    共同意圖為自己不法所有，基於竊盜之犯意聯絡，於民國11
    0年6月20日3時11分許，徒步行經新竹縣○○鄉○○街00巷0號前
    時，見張文華所有之藍色電動自行車1台（價值新臺幣【下
    同】3萬3,000元）停放在該處，即先由高義宏徒手將上開電
    動自行車牽出並乘坐其上，再由陳金川持未扣案之萬能鑰匙
    啟動該電動自行車後，自後方推動該電動自行車離去而得手
    。嗣張文華發現上開電動自行車遭竊，經查看監視器錄影畫
    面後報警處理，復為警循線查獲上情。　　
二、案經張文華訴由新竹縣政府警察局新湖分局報告臺灣新竹地
    方檢察署（下稱新竹地檢署）檢察官偵查後起訴。
    理  由
壹、程序事項
    按被告以外之人於審判外之言詞或書面陳述，除法律有規定
    者外，不得作為證據。被告以外之人於審判外之陳述，經當
    事人於審判程序同意作為證據，法院審酌該言詞陳述或書面
    陳述作成時之情況，認為適當者，亦得為證據。當事人、代
    理人或辯護人於法院調查證據時，知有第159條第1項不得為
    證據之情形，而未於言詞辯論終結前聲明異議者，視為有前
    項之同意。刑事訴訟法第159條第1項、第159條之5分別定有
    明文。經查，本判決所引用被告陳金川以外之人於審判外之
    陳述等供述證據，檢察官、被告就該等證據方法，於本院準
    備、審理程序均表示同意有證據能力（見本院卷第112頁、
    第157頁至第158頁），並就全部供述證據或非供述證據等證
    據方法，均未於言詞辯論終結前聲明異議，本院審酌上開供
    述證據作成時，並無違法或不當之情況，另其餘所依憑判斷
    之非供述證據，亦無證據證明係違反法定程序所取得，且均
    無證明力明顯過低之情形，或有其他不得作為證據之情形，
    復均經本院於審判程序依法進行調查，並予以當事人辯論，
    被告之訴訟防禦權，已受保障，因認上開供述證據及非供述
    證據等證據方法，均適當得為證據，應認均有證據能力。
貳、實體事項　　
一、本院認定犯罪事實所憑證據及認定之理由
　　上開犯罪事實，業據被告於本院審理程序中坦承不諱（見本
    院卷第159頁至第160頁、第164頁），核與證人即告訴人張
    文華於警詢中指訴電動自行車遭竊情形（見偵卷第13頁至第
    14頁）大致相符，且經證人即共犯高義宏於警詢、偵查及本
    院準備程序中就行竊經過證述明確（見偵卷第7頁至第9頁背
    面、第10頁至第12頁背面、第78頁至第79頁、第83頁至其背
    面，本院卷第111頁至第112頁），並有警員徐艾峻合出具之
    111年3月21日職務報告、本院110年度易字第780號刑事判決
    及該竊盜案件行為地（新竹縣○○鄉○○路000號）至本案行為
    地（新竹縣○○鄉○○街00巷0號）之Google地圖各1份、110年6
    月20日現場監視器錄影畫面3張、證人即共犯高義宏110年7
    月13日另案扣押花色短褲照片1張（偵卷第5頁，本院卷第73
    頁至第75頁、第77頁，偵卷第15頁至其背面、第12頁），且
    有110年6月20日現場監視器錄影檔案光碟1片（置偵卷偵查
    光碟片存放袋）可佐，足認被告前揭任意性自白核與事實相
    符，本案事證明確，被告上開竊盜犯行應堪以認定，應依法
    予以論科。　　
二、論罪科刑
  ㈠核被告所為，係犯刑法第320條第1項竊盜罪。被告就上開竊
    盜犯行，與高義宏間具有犯意聯絡及行為分擔，自應論以共
    同正犯。　　
　㈡被告前於102年間因施用毒品案件，經本院以102年度審訴字
    第407號判決判處有期徒刑11月、8月，並定應執行有期徒刑
    1年4月確定，經被告入監先執行其另案確定裁定所定應執行
    有期徒刑1年3月、另案確定判決判處拘役50日後，接續執行
    前揭確定判決所定之應執行刑1年4月，並於104年1月29日假
    釋出監，嗣假釋經撤銷，所餘殘刑8月又2日，該殘刑執行指
    揮書起算日為104年11月12日，執行期滿日為105年7月13日
    ，並與被告所犯施用毒品、竊盜、贓物、妨害公務等案件，
    經本院以106年聲字第502號確定裁定所定之應執行有期徒刑
    5年4月接續執行，而於109年3月17日假釋出監，惟上開本院
    102年度審訴字第407號判決所定之執行刑部分，業已於105
    年7月13日執行完畢等情，此有本院102年度審訴字第407號
    刑事宣示判決筆錄、新竹地檢署102年執則字第3028號、104
    年執更則字第1085號執行指揮書電子檔紀錄、被告之臺灣高
    等法院被告前案紀錄表各1份（見本院卷第141頁至第143頁
    、第149頁至第150頁、第151頁、第169頁至第220頁）附卷
    憑參，並為被告所坦認（見本院卷第165頁），是被告於有
    期徒刑執行完畢後之5年以內，故意再犯本案有期徒刑以上
    之罪，當屬刑法第47條第1項之累犯，茲參酌司法院大法官
    釋字第775號解釋意旨，並聽取公訴人、被告之意見後，衡
    以被告先前執行完畢者係施用毒品案件，與本案之罪質有異
    ，倘因此加重最低本刑，恐致生行為人所受的刑罰超過其所
    應負擔罪責的情形，是不依前揭規定加重其刑。
　㈢爰以行為人責任為基礎，審酌被告除有前揭構成累犯之論罪
    科刑紀錄外，於本案行為前業有多次因竊盜案件遭追訴處罰
    之論罪科刑暨執行紀錄，此同有前揭臺灣高等法院被告前案
    紀錄表1份附卷憑參，詎其仍不知戒慎其行，偕同共犯高義
    宏於前揭時間行經上開地點，見有機可趁即下手行竊，其等
    行為顯然漠視他人之財產權利，當無任何可取之處，再被告
    等迄今並未賠償告訴人任何款項，是告訴人之損害實未受填
    補，然念及被告終能坦承犯行，其犯後態度尚可，另兼衡被
    告自述入監前做工、未婚無子女、勉持之家庭經濟狀況及高
    中畢業之教育程度（見本院卷第166頁），暨斟酌被告與共
    犯高義宏間之分工情形等一切情狀，量處如主文所示之刑，
    併諭知易科罰金之折算標準。
四、關於沒收部分
  ㈠按供犯罪所用、犯罪預備之物或犯罪所生之物，屬於犯罪行
    為人者，得沒收之；宣告前2條之沒收或追徵，有過苛之虞
    、欠缺刑法上之重要性、犯罪所得價值低微，或為維持受宣
    告人生活條件之必要者，得不宣告或酌減之，刑法第38條第
    2項前段、同法第38條之2第2項分別定有明文。查被告為前
    揭共同竊盜犯行，雖係使用自備萬能鑰匙為之，該物品應屬
    犯罪所用之物，然未據扣案，又非違禁物或專科沒收之物，
    亦非無相似之替代品，縱宣告沒收亦不能阻絕被告另行取得
    類似工具而遏止犯罪，且價值低微，是認不具刑法上之重要
    性，況追徵此價額，徒增執行上之勞費，不符比例，顯無必
    要性，是爰不予宣告沒收或追徵。
　㈡再者，犯罪所得，屬於犯罪行為人者，沒收之；前2項之沒收
    ，於全部或一部不能沒收或不宜執行沒收時，追徵其價額，
    刑法第38條之1第1項前段、第3項分別定有明文。又，刑法
    第38條之1第1項前段犯罪所得沒收之規定，同以「屬於犯罪
    行為人者」，為沒收要件。則於數人共同犯罪時，因共同正
    犯皆為犯罪行為人，所得屬全體共同正犯，本亦應對各共同
    正犯諭知沒收。然因犯罪所得之沒收，在於避免被告因犯罪
    而坐享利得，基於有所得始有沒收之公平原則，如犯罪所得
    已經分配，自應僅就各共同正犯分得部分，各別諭知沒收。
    查被告與證人即共犯高義宏共同為本案竊盜犯行，固竊得上
    開藍色電動自行車1台（價值3萬3,000元），且經證人即共
    犯高義宏證述其已將該電動自行車變賣予他人而獲有款項等
    情明確（見本院卷第111頁），然被告於本院審理中供稱：
    高義宏把車牽走後，錢沒有分給我等語（見本院卷第165頁
    ），卷內復無其他證據顯示被告確有取得該電動自行車之事
    實上處分權或因此分得任何財物，則揆諸前揭說明，本院自
    無從對其宣告沒收或追徵，末此敘明。
據上論斷，應依刑事訴訟法第299條第1項前段，判決如主文。
本案經檢察官馮品捷提起公訴，檢察官邱宇謙、陳亭宇到庭執行
職務。
中　　華　　民　　國　　111 　年　　11　　月　　10　　日
                  刑事第八庭    法  官  江宜穎
以上正本證明與原本無異。
如不服本判決應於收受本判決後20日內向本院提出上訴書狀，上
訴書狀應敘述具體理由。上訴書狀未敘述上訴理由者，應於上訴
期間屆滿後20日內補提理由書狀於本院(均須按他造當事人之人
數附繕本)「切勿逕送上級法院」。
中　　華　　民　　國　　111 　年　　11　　月　　10　　日
                                書記官  蕭妙如
附錄本案論罪科刑法條：
中華民國刑法第320條第1項
意圖為自己或第三人不法之所有，而竊取他人之動產者，為竊盜
罪，處5年以下有期徒刑、拘役或50萬元以下罰金。